Minutes et répertoires du notaire Jacques COUSINARD, 30 octobre 1799 - 1er avril 1807 (étude XXXIV)
Archives nationales
Minutes et répertoires du notaire Jacques COUSINARD (étude XXXIV)
30 octobre 1799 - 1er avril 1807
MC/ET/XXXIV/828 - MC/ET/XXXIV/1320, MC/RE/XXXIV/8 - MC/RE/XXXIV/9
Etude XXXIV; Cousinard, Jacques
Archives nationales de France
Minutes et répertoires: la loi 2008-696 du 15 juillet 2008 relative aux archives a fixé à 75 ans à compter de la date de l'acte, ou à 25 ans à compter de la date du décès de l'intéressé si ce délai est plus bref, le délai de communication des minutes et répertoires des notaires; ce délai est porté à 100 ans à compter de la date de l'acte si le document se rapporte à un mineur (code du Patrimoine, articles L213-2, 4e d et 5e).
Autres documents de l'étude (dossiers de clients, comptabilité...): s'agissant d'archives privées, ces documents sont communicables selon les modalités fixées par le déposant ou le donateur.
Certains documents ne sont pas accessibles en raison de leur mauvais état de conservation.
Versement
Accès aux instruments de recherche de tous les notaires de l’étude XXXIV
Archives de l'étude XXXIV
- Minutes de Jacques COUSINARD, 30 octobre 1799 - 28 mai 1809; MC/ET/XXXIV/828 - MC/ET/XXXIV/1320
  - Minutes. an VIII, 8 brumaire - an VIII, pluviose, 8 brumaire an VIII (30 octobre 1799) - pluviose an VIII (21 février 1800); MC/ET/XXXIV/828
    Informations concernant le classement:
    Le niveau inférieur de description, quand il existe, correspond aux minutes d'actes. Toutes les minutes ne sont pas forcément décrites une à une. Les descriptions de ces minutes sont plus ou moins détaillées.
  - Minutes. an VIII, ventôse - an VIII, prairial, ventôse an VIII (22 février 1800) - prairial an VIII (19 juin 1800); MC/ET/XXXIV/829
    Informations complémentaires:
  - Minutes. an VIII, messidor - an VIII, fructidor, messidor an VIII (20 juin 1800) - fructidor an VIII (21 septembre 1800); MC/ET/XXXIV/830
  - Minutes. an IX, vendémiaire - an IX, frimaire, vendémiaire an IX (23 septembre 1800) - frimaire an IX (21 décembre 1800); MC/ET/XXXIV/831
  - Minutes. an IX, nivôse - an IX, ventôse, nivôse an IX (22 décembre 1800) - ventôse an IX (21 mars 1801); MC/ET/XXXIV/832
  - Minutes. an IX, germinal - an IX, prairial, germinal an IX (22 mars 1801) - prairial an IX (19 juin 1801); MC/ET/XXXIV/833
  - Minutes. an IX, messidor - an IX, fructidor, messidor an IX (20 juin 1801) - fructidor an IX (21 septembre 1801); MC/ET/XXXIV/834
  - Minutes. an X, vendémiaire - an X, frimaire, vendémiaire an X (23 septembre 1801) - frimaire an X (21 décembre 1801); MC/ET/XXXIV/835
  - Minutes. an X, nivôse - an X, ventôse, nivôse an X (22 décembre 1801) - ventôse an X (19 mars 1802); MC/ET/XXXIV/836
  - Minutes. an X, germinal - an X, floréal, germinal an X (20 mars 1802) - floréal an X (20 mai 1802); MC/ET/XXXIV/837
  - Minutes. an X, prairial - an X, messidor, prairial an X (21 mai 1802) - messidor an X (19 juillet 1802); MC/ET/XXXIV/838
  - Minutes. an X, thermidor - an X, fructidor, thermidor an X (20 juillet 1802) - fructidor an X (21 septembre 1802); MC/ET/XXXIV/839
  - Minutes. an XI, vendémiaire - an XI, brumaire, vendémiaire an XI (23 septembre 1802) - brumaire an XI (21 novembre 1802); MC/ET/XXXIV/840
  - Minutes. an XI, frimaire - an XI, nivôse, frimaire an XI (22 novembre 1802) - nivôse an XI (20 janvier 1803); MC/ET/XXXIV/841
  - Minutes. an XI, pluviose - an XI, ventôse, pluviose an XI (21 janvier 1803) - ventôse an XI (21 mars 1803); MC/ET/XXXIV/842
  - Minutes. an XI, germinal - an XI, floréal, germinal an XI (22 mars 1803) - floréal an XI (20 mai 1803); MC/ET/XXXIV/843
  - Minutes. an XI, prairial - an XI, messidor, prairial an XI (21 mai 1803) - messidor an XI (19 juillet 1803); MC/ET/XXXIV/844
  - Minutes. an XI, thermidor - an XI, fructidor, thermidor an XI (20 juillet 1803) - fructidor an XI (21 septembre 1803); MC/ET/XXXIV/845
  - Minutes. an XII, vendémiaire - an XII, brumaire, vendémiaire an XII (24 septembre 1803) - brumaire an XII (22 novembre 1803); MC/ET/XXXIV/846
  - Minutes. an XII, frimaire - an XII, nivôse, frimaire an XII (23 novembre 1803) - nivôse an XII (21 janvier 1804); MC/ET/XXXIV/847
  - Minutes. an XII, pluviose - an XII, ventôse, pluviose an XII (22 janvier 1804) - ventôse an XII (21 mars 1804); MC/ET/XXXIV/848
  - Minutes. an XII, germinal - an XII, floréal, germinal an XII (22 mars 1804) - floréal an XII (20 mai 1804); MC/ET/XXXIV/849
  - Minutes. an XII, prairial - an XII, messidor, prairial an XII (21 mai 1804) - messidor an XII (19 juillet 1804); MC/ET/XXXIV/850
  - Minutes. an XII, thermidor - an XII, fructidor, thermidor an XII (20 juillet 1804) - fructidor an XII (21 septembre 1804); MC/ET/XXXIV/851
  - Minutes. an XIII, vendémiaire - an XIII, frimaire, vendémiaire an XIII (23 septembre 1804) - frimaire an XIII (21 décembre 1804); MC/ET/XXXIV/852
  - Minutes. an XIII, nivôse - an XIII, pluviose, nivôse an XIII (22 décembre 1804) - pluviose an XIII (19 février 1805); MC/ET/XXXIV/853
  - Minutes. an XIII, ventôse - an XIII, floréal, ventôse an XIII (20 février 1805) - floréal an XIII (20 mai 1805); MC/ET/XXXIV/854
  - Minutes. an XIII, prairial - an XIII, messidor, prairial an XIII (21 mai 1805) - messidor an XIII (19 juillet 1805); MC/ET/XXXIV/855
  - Minutes. an XIII, thermidor - an XIII, fructidor, thermidor an XIII (20 juillet 1805) - fructidor an XIII (21 septembre 1805); MC/ET/XXXIV/856
  - Minutes. an XIV, vendémiaire - an XIV, brumaire, vendémiaire an XIV (23 septembre 1805) - brumaire an XIV (21 novembre 1805); MC/ET/XXXIV/857
  - Minutes. an XIV, frimaire - an XIV, nivôse, frimaire an XIV (22 novembre 1805) - nivôse an XIV (1805); MC/ET/XXXIV/858
    - Approbation du partage des biens de Marie Geneviève Lecomte, mère de Louis André Clairet, notaire., 20 décembre 1805; MC/ET/XXXIV/858
      Origine de l'information:
      Philippe Bertholet, Études et notaires parisiens en 1803, Paris Association des notaires du Châtelet, 2004 [594 actes] (voir contexte dans le Plan d’orientation général - Notaires de Paris, guides thématiques du Minutier).
      Date de création de la notice: 2006
      ratification; Clairet, Louis André; Lecomte, Marie Geneviève; notaire
  - Minutes. 1806, janvier - 1806, février, janvier 1806 - février 1806; MC/ET/XXXIV/859
  - Minutes. 1806, mars - 1806, avril, mars 1806 - avril 1806; MC/ET/XXXIV/860
  - Minutes. 1806, mai - 1806, juin, mai 1806 - juin 1806; MC/ET/XXXIV/861
  - Minutes. 1806, juillet - 1806, octobre, juillet 1806 - octobre 1806; MC/ET/XXXIV/862
    Attention: acte(s) coté(s) en Réserve
    - Contrat de mariage entre Jacques Nicolas Lacour, colonel du 5e Dragons, et Augustine Sophie Botot., 30 juillet 1806; MC/RS//825; Importance matérielle: 1 cahier, 4 f.
      Signatures de Napoléon, de la famille impériale et de Talleyrand.
      Cote originelle du document:
      MC/ET/XXXIV/862
      Informations concernant le classement et la cotation du document:
      Acte coté en Réserve.
      Catalogue de la Réserve du Minutier central, 1984-1988 (dactylogramme entièrement dématérialisé; voir contexte dans le Plan d’orientation général - Notaires de Paris, guides thématiques du Minutier).
      Date de création de la notice: 2002
      Date de révision: 2011
      contrat de mariage; Lacour, Jacques Nicolas; Botot, Augustine Sophie; Napoléon Ier (empereur des Français, 1769-1821); officier (armée)
  - Minutes. 1806, novembre - 1806, décembre, novembre 1806 - décembre 1806; MC/ET/XXXIV/863
  - Minutes. 1807, janvier - 1807, février, janvier 1807 - février 1807; MC/ET/XXXIV/864
  - Minutes. 1807, 3 mars - 1807, 30 avril, 3 mars 1807 - 30 avril 1807; MC/ET/XXXIV/865
    1807, 3 à 31 mars: actes passés par-devant Jacques Cousinard.
    1807, 4 à 30 avril: actes passés par-devant Jean-Baptiste Decourchant.
  - Cahiers d'enregistrements annexes. an IX, brumaire - 1809, 28 mai, brumaire an IX (23 octobre 1800) - 28 mai 1809; MC/ET/XXXIV/1320
    Cahier servant à inscrire les doubles des certificats de propriété en exécution de la loi du 28 floréral an IX.
    Actes passés successivement par-devant Étienne Pigeory, Jacques Cousinard, Jean-Baptiste Decourchant.
- Répertoire(s) de Jacques COUSINARD, 2 avril 1791 - 1er avril 1807; MC/RE/XXXIV/8 - MC/RE/XXXIV/9
  - Répertoire. 1791, 2 avril - an X, ventôse, 2 avril 1791 - 30 ventôse an X (21 mars 1802); MC/RE/XXXIV/8
    Répertoire des notaires Mélite Lemire (2 avril 1791-15 nivôse an IX (5 janvier 1801)), Jacques Cousinard (8 brumaire an VIII-30 ventôse an X (30 octobre 1799-21 mars 1802), Etienne Pigeory (16 nivôse an IX-29 pluviôse an X (6 janvier 1801-18 février 1802)).
    Informations concernant le classement et la cotation:
    Le niveau inférieur de description, quand il existe, correspond aux mentions d'actes contenues dans le répertoire. Parmi celles-ci, certaines peuvent y être décrites, de manière plus ou moins détaillée. Pour consulter l'acte proprement dit, il convient de rechercher la cote au niveau des articles (registre ou liasse) des minutes du notaire (cote de type 'MC/ET').
    Ancienne(s) cote(s):
    302 MI
  - Répertoire. an VIII, brumaire - 1807, 1er avril, 8 brumaire an VIII (30 octobre 1799) - 1er avril 1807; MC/RE/XXXIV/9
    - Inventaire après décès: Leroy, Louis., 24 nivôse an IX (14 janvier 1801)
      Mention dans le répertoire du notaire coté:
      MC/RE/XXXIV/9
      Attention: la cote de répertoire (de type 'MC/RE') ne permet pas de consulter la minute de l'acte. ll convient de rechercher la cote de la minute (de type 'MC/ET') au niveau des articles (registre ou liasse) de minutes du notaire.
      L'accès aux images numérisées des pages du répertoire se fait au niveau de description supérieur (' Répertoire du notaire '), rubrique ' Consulter les archives numérisées associées'.
      Base Miriad 2 des inventaires après décès, 1801-1850, par Thierry Boudignon, avec le concours de Marie-France Nivet et du personnel du Minutier central, 1995-2012 (base de données migrée: voir contexte dans le Plan d’orientation général - Notaires de Paris, guides thématiques du Minutier).
      Date de création de la notice: 2004
      inventaire après décès; Leroy, Louis
    - Inventaire après décès: Mariton, Paul. Touraine (rue de), n° 3., 7 ventôse an IX (26 février 1801)
      inventaire après décès; Touraine (rue de); Mariton, Paul
    - Inventaire après décès: Dupuis, Louis-François-Boniface. Basse-d'Orléans (rue), n° 230., 23 ventôse an IX (14 mars 1801)
      inventaire après décès; Basse (rue); Dupuis, Louis-François-Boniface
    - Inventaire après décès: Lentez, Denis., 27 ventôse an IX (18 mars 1801)
      inventaire après décès; Lentez, Denis
    - Inventaire après décès: Lamalmaison, Marie-Françoise de. Baudet, Louis (épouse). Roule (barrière du), n° 225., 5 germinal an IX (26 mars 1801)
      inventaire après décès; Roule (barrière du); Lamalmaison, Marie-Françoise de; Baudet, Louis
    - Inventaire après décès: Laville, Marie. Porquet, Pierre (épouse). Saint-Jacques (rue), n° 625., 26 germinal an IX (16 avril 1801)
      inventaire après décès; Saint-Jacques (rue); Laville, Marie; Porquet, Pierre
    - Inventaire après décès: Lapereuse, Marie. Renaud, Ignace-François-Xavier (veuve)., 26 germinal an IX (16 avril 1801)
      inventaire après décès; Lapereuse, Marie; Renaud, Ignace-François-Xavier
    - Inventaire après décès: Avisse, Jean Denis. Saint-Denis (rue), n° 34., 28 germinal an IX (18 avril 1801)
      inventaire après décès; Saint-Denis (rue); Avisse, Jean Denis
    - Inventaire après décès: Chanoin, Jean., 29 germinal an IX (19 avril 1801)
      inventaire après décès; Chanoin, Jean
    - Inventaire après décès: Chevalier, Geneviève denise. Gilbert, Noël (épouse). Portes (rue des), n° 17., 3 floréal an IX (23 avril 1801)
      inventaire après décès; Portes (rue des); Chevalier, Geneviève denise; Gilbert, Noël
    - Inventaire après décès: Barre, Guillaume., 17 floréal an IX (7 mai 1801)
      inventaire après décès; Barre, Guillaume
    - Inventaire après décès: Chaumonot, Nicolas. Mercier., 25 floréal an IX (15 mai 1801)
      inventaire après décès; Chaumonot, Nicolas; commerçant
    - Inventaire après décès: Blessier, Charlotte. Lesage, Jean-Baptiste (épouse)., 6 prairial an IX (26 mai 1801)
      inventaire après décès; Blessier, Charlotte; Lesage, Jean-Baptiste
    - Inventaire après décès: Lalouette, Georges-Antoine. Quincampoix (rue), n° 43., 14 prairial an IX (3 juin 1801)
      inventaire après décès; Quincampoix (rue); Lalouette, Georges-Antoine
    - Inventaire après décès: Houalle, Marie-Thérèse-Victoire. Henicle, Laurent-Denis (épouse)., 17 prairial an IX (6 juin 1801)
      inventaire après décès; Houalle, Marie-Thérèse-Victoire; Henicle, Laurent-Denis
    - Inventaire après décès: Ledanois, Pierre-Christophe. Saint-Dominique (rue), au coin de la rue Saints-Pères., 19 prairial an IX (8 juin 1801)
      inventaire après décès; Saint-Dominique (rue); Saints-Pères (rue des); Ledanois, Pierre-Christophe
    - Inventaire après décès: Tapin, Quentin. Lille (rue de), n° 693 et 694., 2 messidor an IX (21 juin 1801)
      inventaire après décès; Lille (rue de); Tapin, Quentin
    - Inventaire après décès: Leballeur, Pierre-François. Faubourg-Saint-Martin (rue du), n° 199., 4 messidor an IX (23 juin 1801)
      inventaire après décès; Faubourg-Saint-Martin (rue du); Leballeur, Pierre-François
    - Inventaire après décès: Rems, Louis., 8 thermidor an IX (27 juillet 1801)
      inventaire après décès; Rems, Louis
    - Inventaire après décès: Courtin, Henri-Nicolas., 15 thermidor an IX (3 août 1801)
      inventaire après décès; Courtin, Henri-Nicolas
    - Inventaire après décès: Leguay, Nicolas-Gilles. Sainte-Avoye (rue), n° 33., 8 fructidor an IX (26 août 1801)
      inventaire après décès; Sainte-Avoie (rue); Leguay, Nicolas-Gilles
    - Inventaire après décès: Cossoneau, Reine-Aimée. Giot dit Lamotte, Antoine (épouse)., 11 fructidor an IX (29 août 1801)
      inventaire après décès; Cossoneau, Reine-Aimée; Giot, Antoine; Lamotte, Antoine
    - Inventaire après décès: Conflan, Marie-Françoise. Dutertre, Guillaume dit (épouse). Petits-Piliers de-la-Tonnellerie, n° 3., 18 fructidor an IX (5 septembre 1801)
      inventaire après décès; Petits-Piliers (rue des); Conflan, Marie-Françoise; Dutertre, Guillaume dit
    - Inventaire après décès: Genu, Geneviève-Antoinette-Julie. Gottier, Laurent-Joseph (épouse). Verrerie (rue de la), n° 121., 22 fructidor an IX (9 septembre 1801)
      inventaire après décès; Verrerie (rue de la); Genu, Geneviève-Antoinette-Julie; Gottier, Laurent-Joseph
    - Inventaire après décès: Gravet, Marie-Gabrielle. Flamand, Antoine-Eustache dit (épouse). Ecrivains (rue des), n° 21., 23 fructidor an IX (10 septembre 1801)
      inventaire après décès; Ecrivains (rue des); Gravet, Marie-Gabrielle; Flamand, Antoine-Eustache dit
    - Inventaire après décès: Senyariek, Jean-Joseph-Bonaventure., 27 fructidor an IX (14 septembre 1801)
      inventaire après décès; Senyariek, Jean-Joseph-Bonaventure
    - Inventaire après décès: Remorchand, Marguerite-Reine. Vabois, Jean-Laurent (épouse)., 27 fructidor an IX (14 septembre 1801)
      inventaire après décès; Remorchand, Marguerite-Reine; Vabois, Jean-Laurent
    - Inventaire après décès: Dumont, Marie-Madeleine. Baudet, Laurent (épouse). Arbre Sec (rue de l'), n° 39., 3 jour complémentaire an IX (20 septembre 1801)
      inventaire après décès; Arbre-Sec (rue de l'); Dumont, Marie-Madeleine; Baudet, Laurent
    - Inventaire après décès: Desmeure, Jeanne. Pottée, Pierre-Blaise (épouse)., 4 octobre 1801
      inventaire après décès; Desmeure, Jeanne; Pottée, Pierre-Blaise
    - Inventaire après décès: Jubbin, Elisabeth. Mamy, Christophe (épouse). Choiseul (rue de), n° 1, projetée., 18 vendémiaire an X (10 octobre 1801)
      inventaire après décès; Choiseul (rue de); Jubbin, Elisabeth; Mamy, Christophe
    - Inventaire après décès: Stinville, Marie-Agathe. Coquelle, Toussaint (épouse). Piliers de-la-Tonnellerie (sous les), n° 1., 28 vendémiaire an X (20 octobre 1801)
      inventaire après décès; Tonnellerie (rue de la); Stinville, Marie-Agathe; Coquelle, Toussaint
    - Inventaire après décès: Voisin, Marie-Catherine-Jeanne. Feret, Charles-Sébastien (épouse)., 2 brumaire an X (24 octobre 1801)
      inventaire après décès; Voisin, Marie-Catherine-Jeanne; Feret, Charles-Sébastien
    - Inventaire après décès: Bussière, Pierre-François., 9 brumaire an X (31 octobre 1801)
      inventaire après décès; Bussière, Pierre-François
    - Inventaire après décès: Voute, Adélaïde. Poisson, Jean-Pierre (épouse). Orfèvres (quai des), n° 28. Harlay (rue du), n° 28., 23 brumaire an X (14 novembre 1801)
      Voir au 13 brumaire an X [4 novembre 1801].
      inventaire après décès; Harlay (rue de); Orfèvres (quai des); Voute, Adélaïde; Poisson, Jean-Pierre
    - Inventaire après décès: Danie, Marie-Louise. Montheau, Louis-Henri de (épouse). Neuve de-l'Egalité (rue), n° 380., 24 brumaire an X (15 novembre 1801)
      inventaire après décès; Egalité (rue de l'); Danie, Marie Louise; Montheau, Louis Henri de
    - Inventaire après décès: Maulvault, Marin. Jouy (rue de), n° 14., 27 brumaire an X (18 novembre 1801)
      inventaire après décès; Jouy (rue de); Maulvault, Marin
    - Inventaire après décès: Bonamy, Jeanne-Angélique. Gone, Louis (épouse)., 11 frimaire an X (2 décembre 1801)
      inventaire après décès; Bonamy, Jeanne-Angélique; Gone, Louis
    - Inventaire après décès: Marie, Marie-Anne. Lebourgeois, Guillaume (épouse). Fossés-Montmartre (rue des), n° 317., 18 frimaire an X (9 décembre 1801)
      inventaire après décès; Fossés-Montmartre (rue des); Marie, Marie-Anne; Lebourgeois, Guillaume
    - Inventaire après décès: Chardin, Noël-Sébastien., 23 frimaire an X (14 décembre 1801)
      1er thermidor an XI, liquidation et partage des successions des Citoyen et Dame Chardin.
      inventaire après décès; liquidation; Chardin, Noël-Sébastien
    - Inventaire après décès: Goblet, Marie-Jeanne. Poitevin (épouse)., 24 frimaire an X (15 décembre 1801)
      inventaire après décès; Goblet, Marie-Jeanne; Poitevin, M.
    - Inventaire après décès: Lefort, Léonard., 27 frimaire an X (18 décembre 1801)
      inventaire après décès; Lefort, Léonard
    - Inventaire après décès: Gaudez, Charles-Antoine. Saint-Dominique (rue), n° 742., 21 nivôse an X (11 janvier 1802)
      24 brumaire an XI, liquidation et partage des biens de la succession.
      inventaire après décès; Saint-Dominique (rue); Gaudez, Charles-Antoine
    - Inventaire après décès de François Gérard. Cloître-Saint-Merri (rue du), n° 452., 22 nivôse an X (12 janvier 1802)
      inventaire après décès; Cloître-Saint-Merri (rue du); Gérard, François
    - Inventaire après décès: Milon, Marie-Joséphine. Gonnet, Louis-François (épouse)., 26 nivôse an X (16 janvier 1802)
      inventaire après décès; Milon, Marie-Joséphine; Gonnet, Louis-François
    - Inventaire après décès: Paillard, Marie-Victoire. Bayvel, Robert-Jean-François (épouse). Victoires (place des), n° 14., 17 pluviose an X (6 février 1802)
      inventaire après décès; Victoires (place des); Paillard, Marie-Victoire; Bayvel, Robert-Jean-François
    - Inventaire après décès: Aubert, Jean-Louis. Arbre Sec (rue de l')., 15 ventôse an X (6 mars 1802)
      inventaire après décès; Arbre-Sec (rue de l'); Aubert, Jean-Louis
    - Inventaire après décès présumé de Jean-Baptiste-Nicolas Decaudin., 17 ventôse an X (8 mars 1802)
      inventaire après décès; Decaudin, Jean-Baptiste-Nicolas
    - Inventaire après décès: Marnal, Rose. Chaume, Jean-François (épouse). Saint-Jean-Baptiste (rue), n° 711., 12 germinal an X (2 avril 1802)
      inventaire après décès; Saint-Jean-Baptiste (rue); Marnal, Rose; Chaume, Jean-François
    - Inventaire après décès: Gastebled, Jacques-Julien. Saint-Jacques (rue), n° 625., 6 floréal an X (26 avril 1802)
      inventaire après décès; Saint-Jacques (rue); Gastebled, Jacques-Julien
    - Inventaire après décès: Morel, Marie. Mouffetard (rue), n° 137., 28 floréal an X (18 mai 1802)
      inventaire après décès; Mouffetard (rue); Morel, Marie
    - Inventaire après décès: Cornil, Pierre-Nicolas. Saint-Denis de-la-Chartre (enclos), n° 1., 2 prairial an X (22 mai 1802)
      inventaire après décès; Saint-Denis-de-la-Chartre (enclos); Cornil, Pierre-Nicolas
    - Inventaire après décès: Denoroy, Elisabeth. Méchin, Jean-François (épouse). Orfèvre., 9 prairial an X (29 mai 1802)
      inventaire après décès; Denoroy, Elisabeth; Méchin, Jean-François; orfèvre
    - Inventaire après décès: Parat, Jean-Pierre. Union (quai de l'), n° 11., 14 prairial an X (3 juin 1802)
      inventaire après décès; Union (quai de l'); Parat, Jean-Pierre
    - Inventaire après décès: Devaux, Marie-Louise-Honorine. Mouchy, Jean-Marie (épouse). Chevalier-du-Guet (rue du), n° 18., 20 prairial an X (9 juin 1802)
      inventaire après décès; Chevalier-du-Guet (rue du); Devaux, Marie-Louise-Honorine; Mouchy, Jean-Marie
    - Inventaire après décès: Buisson, Michel-Joseph. Saint-Martin (rue), n° 76., 20 prairial an X (9 juin 1802)
      inventaire après décès; Saint-Martin (rue); Buisson, Michel-Joseph
    - Inventaire après décès: Boni, René., 7 messidor an X (26 juin 1802)
      inventaire après décès; Boni, René
    - Inventaire après décès: Caszalot, Paul. Cossonnerie (rue de la), n° 583., 11 messidor an X (30 juin 1802)
      inventaire après décès; Cossonnerie (rue de la); Caszalot, Paul
    - Inventaire après décès: Malitourne, Robert-Antoine. Tiron (rue), n° 2, au Marais., 18 messidor an X (7 juillet 1802)
      inventaire après décès; Tiron (rue); Malitourne, Robert-Antoine
    - Inventaire après décès: Chapus, Jeanne-Elisabeth. Cloître-Saint-Jacques (rue du), n° 2., 26 messidor an X (15 juillet 1802)
      inventaire après décès; Cloître-Saint-Jacques (rue du); Chapus, Jeanne-Elisabeth
    - Inventaire après décès: Tallon, Anne-Jacquette. Gitton de Fontenilles, François (épouse). Paradis (rue de), n° 7., 1er thermidor an X (20 juillet 1802)
      inventaire après décès; Paradis (rue de); Tallon, Anne-Jacquette; Gitton de Fontenilles, François
    - Inventaire après décès: Soavoyes, Françoise Denise. Pavy, Pierre-Louis (épouse)., 9 thermidor an X (28 juillet 1802)
      inventaire après décès; Soavoyes, Françoise Denise; Pavy, Pierre-Louis
    - Inventaire après décès: Sanguin, Laurent-François. Orsay (quai d'), n° 15., 12 thermidor an X (31 juillet 1802)
      13 floréal an XI, liquidation et partage. Catherine Opportune Leroux.
      inventaire après décès; Orsay (quai d'); Sanguin, Laurent-François; Leroux, Catherine-Opportune
    - Inventaire après décès: Plantin, Charles. Bondy (rue de), n° 31., 7 fructidor an X (25 août 1802)
      inventaire après décès; Bondy (rue de); Plantin, Charles
    - Inventaire après décès: Guertz, Joseph. Bourgogne (rue de), n° 406., 8 fructidor an X (26 août 1802)
      inventaire après décès; Bourgogne (rue de); Guertz, Joseph
    - Inventaire après décès: Duval Mondétour, Augustin-Marie-Prosper., 15 fructidor an X (2 septembre 1802) - 2 septembre 1802
      inventaire après décès; Duval Mondétour, Augustin-Marie-Prosper
    - Inventaire après décès de Jean-Baptiste-Paul Wandrin Duclos., 17 fructidor an X (4 septembre 1802) - 4 septembre 1802
      inventaire après décès; Wandrin Duclos, Jean-Baptiste-Paul
    - Inventaire après décès: Guidamour, Marie-Geneviève. Bariol, Jacques (épouse)., 20 fructidor an X (7 septembre 1802) - 7 septembre 1802
      inventaire après décès; Guidamour, Marie-Geneviève; Bariol, Jacques
    - Inventaire après décès: Guenée, Marie-Marguerite. Dramaraque, François (épouse). Boucher (rue), n° 10., 3 vendémiaire an XI (20 septembre 1802) - 20 septembre 1802
      inventaire après décès; Boucher (rue); Guenée, Marie-Marguerite; Dramaraque, François